【裁判字號】    90,交聲,80
【裁判日期】    901204
【裁判案由】    違反道路交通管理處罰條例聲明異議
【裁判全文】
臺灣臺北地方法院交通事件裁定                        九十年度交聲字第八○號
    異議人即
    受處分人  甲○○
右列受處分人因違反道路交通管理處罰條例案件，對於交通部公路局臺北區監理所中
華民國九十年一月十六日所為之處分( 原處分案號：北監六字第裁40-C00000000號 )
聲明異議，本院裁定如左：
        主      文
原處分撤銷。
甲○○不罰。
        理      由
一、本件原處分意旨略以：受處分人甲○○於八十九年九月廿八日晚八時五十五分許
    ，駕駛一輛車牌IN-293號營業大貨車裝載貨物「瀝青」但未蓋帆布，在臺北縣新
    莊市○○路、楓江路交岔路口，為臺北縣警察局新莊分局警備隊執勤員警李應林
    查獲，以其有違反行為時「道路交通管理處罰條例」第三十條第一項第三款規定
    之行為「未蓋帆布」而掣單( 北縣警交字第C00000000 號 )指定應到案日期( 八
    十九年十月十三日 )當場舉發並交予受處分人簽收。嗣因受處分人未依規定自動
    繳納罰鍰，亦未依規定到案聽候裁決，原處分機關遂依行為時「道路交通管理處
    罰條例」第三十條第一項第三款規定，從重裁處新臺幣九千元罰鍰之處分。惟訊
    據受處分人堅決否認其有違反「道路交通管理處罰條例」之行為，辯稱略以：其
    為警舉發當時已經停車要施工而將帆布拿開等語。證人( 舉發員警 )李應林於本
    院調查中雖到庭具結證述受處分人「載運瀝青未蓋帆布」屬實，載明筆錄在卷，
    惜迄未提出當場採證該輛營業大貨車所載貨物種類及有滲漏、飛散情形之相片。
二、經查：汽車裝載時，有所載貨物滲漏、飛散或氣味惡臭之情形者，汽車駕駛人固
    然應依修正前「道路交通管理處罰條例」第三十條第一項第三款( 即九十年一月
    十七日總統令公布修正之「道路交通管理處罰條例」第三十條第一項第二款 )規
    定裁處新臺幣三千元以上六千元以下罰鍰之處分，惟需所載貨物有滲漏、飛散或
    氣味惡臭之情形者，始有依該法條裁罰之餘地。遍查全卷並無受處分人於前揭時
    地駕駛車牌IN-293號營業大貨車裝載貨物「瀝青」有滲漏、飛散之情事，況查「
    道路交通管理處罰條例」並無「未蓋帆布」即需裁罰之規定。舉發單位及原處分
    機關不察，逕予舉發及裁罰，顯有不當。原處分即無法維持而應予撤銷，並另為
    不罰之諭知，以資適法。
據上論斷，應依道路交通案件處理辦法第二十條前段，裁定如主文。
中      華      民      國     九    十     年    十二    月     四     日
                          臺灣臺北地方法院交通法庭
                                          法  官    鍾  華
右正本證明與原本無異。
如不服本裁定，應於裁定送達後五日內向本院提出抗告狀。
                                          書記官    劉芸珊
中      華      民      國     九    十     年    十二    月     四     日


司法院資訊處製作；財團法人民間司法改革基金會備份。
